【裁判字號】    90,易,3043
【裁判日期】    900914
【裁判案由】    毒品危害防制條例
【裁判全文】
臺灣高雄地方法院刑事判決                          九十年度易字第三四三號
    公  訴  人  臺灣高雄地方法院檢察署檢察官
    被      告  甲○○
右列被告因毒品危害防制條例案件，經檢察官提起公訴（九十年度毒偵緝字第三七三
號），本院判決如左：
    主  文
甲○○施用第二級毒品，累犯，處有期徒刑陸月，如易科罰金，以佰元折算壹日。
    事  實
一、甲○○曾因違反麻醉藥品管理條例案件，分別於民國八十五年及八十六年間經法
    院判處有期徒刑五月及六月確定，而於八十七年三月十日接續執行完畢；繼之因
    再犯竊盜案件，經法院判處有期徒刑六月確定，於九十年一月四日執行完畢。其
    前因施用毒品案件，經依臺灣高雄地方法院八十八年度毒聲字第三四一七號裁定
    送觀察、勒戒後，認無繼續施用毒品之傾向，經臺灣高雄地方法院檢察署檢察官
    於八十八年五月二十一日以該署八十八年度偵字第一二三二五號處分不起訴確定
    。詎甲○○不知悔改，於九十年二月六日（即起訴書所述九十年二月九日凌晨零
    時二十八分許經警採取尿液前回溯二十四小時內某時，理由詳如後述），在其友
    人楊富榮位於高雄市○○區○○里○○○路六十三號之住處，以將安非他命置於
    鋁箔紙上以火燒烤產生煙霧而吸食煙霧之方式，施用第二級毒品安非他命。迄九
    十年二月八日晚上十一時許，甲○○搭乘車號ＺＣ－二五六營業用自小客車，行
    經國道一號岡山收費站北向處，因行跡可疑而為警欄檢查獲；經依臺灣高雄地方
    法院九十年度毒聲字第一九二三號裁定送勒戒處所觀察、勒戒後，認有繼續施用
    毒品之傾向。
二、案經內政部警政署國道公路警察局第五警察隊移送臺灣高雄地方法院檢察署檢察
    官偵查起訴。
    理  由
一、右揭事實業據被告甲○○於本院庭訊時坦承不諱；又被告於前開時地經警查獲後
    所採集之尿液，經送高雄縣衛生局檢驗之結果，呈現曾施用第二級毒品之陽性反
    應，有該局九十煙檢字第三二六～三三一號煙毒尿液檢驗成績書一份附卷可佐，
    雖甲基安非他命經口服投與後，約百分之七十於二十四小時內可自尿液中排出，
    然其尿液內含甲基安非他命成分之檢出，與投與甲基安非他命的量、個人體質、
    檢驗儀器之精密度有關，通常採尿化驗是否呈陽性反應，應以投與後二十四小時
    內所採者為宜，此有行政院衛生署藥物食品檢驗局（八０）藥檢壹字第四五二九
    號函可佐，由上開函示可知，在行為施用第二級毒品二十四小時後，仍有可能有
    少量之安非他命可自尿液中檢出，故被告之上開自白可信為真實；而被告先前因
    施用毒品案件，於八十八年五月間經臺灣高雄地方法院以八十八年度毒聲字第三
    四一七號裁定送勒戒處所觀察、勒戒後，認無繼續施用毒品之傾向，業經臺灣高
    雄地方法院檢察署檢察官於八十八年五月二十一日以該署八十八年度偵字第一二
    三二五號不起訴處分確定乙節，則有臺灣高雄地方法院檢察署檢察官八十八年度
    偵字第一二三二五號不起訴處分書及該署刑案資料查註紀錄表各一份附卷可參；
    至於本件被告因再度施用第二級毒品安非命，經依本院裁定送臺灣高雄看守所附
    設勒戒處所觀察、勒戒後，結果認有繼續施用毒品傾向，有本院九十年度毒聲字
    第一九二三號刑事裁定及臺灣高雄看守所附設勒戒處所於九十年七月十八日以高
    所坤戒勒字第二０二０號函送之之證明書各一份在卷可憑。被告二犯施用毒品安
    非他命，經送觀察勒戒後，並認有繼續施用毒品之傾向一情，犯罪事證明確，犯
    行實堪認定。
二、按犯毒品危害防制條例第十條之罪，經觀察勒戒後，無繼續施用毒品之傾向者，
    應由檢察官為不起訴處分。經不起訴處分後五年內再犯第十條之罪，經觀察勒戒
    後，認有繼續施用毒品之傾向者，即不適用前項之規定（即應由檢察官偵查起訴
    ），毒品危害防制條例第二十條第三項定有明文。核被告前案於經不起訴處分後
    ，五年內再犯毒品危害防制條例第十條第二項之罪，且經觀察勒戒後，有繼續施
    用毒品之傾向，依前揭規定，應依毒品危害防制條例第十條第二項之規定論罪科
    刑。其持有第二級毒品之行為，為其施用第二級毒品之犯行所吸收，不另論罪。
    至公訴人於起訴書內所載被告係於九十年二月九日凌晨零時二十八分許經警採取
    尿液前回溯二十四小時內某時，在不詳地點處施用第二級毒品乙節，然檢察官如
    斯認定係因被告於偵查時否認上開犯行，然依右開被告之尿液檢驗成績書，因呈
    現第二級毒品安非他命之陽性反應，方推估被告之犯罪時間；惟被告既自承其係
    自九十年二月六日，在其友人楊富榮位於高雄市○○區○○里○○○路六十三號
    之住處，以將安非他命置於鋁箔紙上以火燒烤產生煙霧而吸食煙霧之方式，施用
    第二級毒品安非他命，又依前所述，在施用第二級毒品安非他命二十四小時後，
    仍有少量之安非他命可在尿液中檢驗出，是以起訴書犯罪事實欄中所載被告於九
    十年二月九日凌晨零時二十八分許起回溯二十四小時止內之某時，施用第二級毒
    品之犯行，應即為被告所自承在九十年二月六日施用第二級毒品安非他命之犯行
    ，併此敘明。被告曾分別於八十五年及八十六年間，因違反麻醉藥品管理條例案
    件，分別經法院判處有期徒刑五月、六月確定，於八十七年三月十日接續執行完
    畢；繼之因竊盜案件，經法院判處有期徒刑六月確定，於九十年一月四日執行完
    畢，有臺灣高等法院被告全國前案紀錄表一份在卷可查，其於五年內再犯本件有
    期徒刑以上之罪，為累犯，爰依刑法第四十七條之規定，加重其刑。審酌被告已
    有竊盜、麻藥等之前科，已如前述，素行非佳，又前已經因施用毒品而經送觀察
    、勒戒，惟仍不知痛改前非，猶重蹈覆轍自殘其身，然姑念犯罪後態度良好，坦
    承犯行，爰量處如主文所示之刑，以為懲儆。至本件經警查獲時所扣得摻有海洛
    因之香菸，因證人楊富榮已於警訊時陳明為其所有，被告並不知情，有楊富榮九
    十年二月八日偵訊筆錄在卷可憑，故不另為沒收銷燬之諭知，併此敘明。
三、據上論斷，應依刑事訴訟法第二百九十九條第一項前段，毒品危害防制條例第十
    條第二項，刑法第十一條、第四十一條第一項、第四十七條，罰金罰鍰提高標準
    條例第二條，判決如主文。
本案經檢察官劉河山到庭執行職務。
中    華    民    國      九十    年      九      月      十四        日
                                  臺灣高雄地方法院刑事第六庭
                                      法  官    李怡諄
右正本證明與原本無異。
如不服本判決，應於判決送達後十日內，向本院提出上訴狀。
                                      書記官    林慧君
中    華    民    國      九十      年      九      月      十四      日
附錄本件論罪條文：
毒品危害防制條例第十條
施用第一級毒品者，處六月以上五年以下有期徒刑。
施用第二級毒品者，處三年以下有期徒刑。


司法院資訊處製作；財團法人民間司法改革基金會備份。
